臺灣臺中地方法院刑事判決　　　　　　　　　　　　九十三年度易字第一一七三號
　　公　訴　人　臺灣臺中地方法院檢察署檢察官
　　被　　　告　乙○○
右列被告因違反著作權法等案件，經檢察官聲請簡易判決處刑（九十三年度偵字第七
四二七號），本院臺中簡易庭認不宜逕以簡易判決處刑，移由本院刑事庭依通常程序
審理，本院合議庭裁定依簡式審判程序審理，判決如左：
    主  文
乙○○連續意圖營利而以移轉所有權之方法散布盜版光碟重製物而侵害他人之著作財
產權，處有期徒刑月，如易科罰金，以佰元折算壹日。緩刑貳年。
扣案如附表所示之盜版光碟片合計壹佰零柒片，沒收。
    事  實
一、乙○○係位在臺中縣太平市○○里○○路八之一號「偉俐玩具店」之實際負責人
    ，明知：(一)如附表編號一、二、三十七、三十八所示名稱之遊戲電腦程式，係丙○○○綜合資訊股份有限公司（下稱丙○○○公司）享有著作財產權之電腦程式
    著作，其餘編號之遊戲電腦程式，則係他人享有著作財產權之電腦程式著作，均
    尚在著作財產權存續期間內，任何人非經各該享有著作權之電腦程式著作權人同
    意或授權，不得意圖營利而以移轉所有權之方式散布重製有上開著作內容之光碟
    片而侵害各該著作財產權人之著作財產權；(二)如附件一、二所示之圖樣，分別係
    日商．新力電腦娛樂股份有限公司及日商．蘇妮股份有限公司先後向我國前經濟
    部中央標準局（民國八十八年一月二十六日改制為經濟部智慧財產局）申請註冊
    ，就所指定之商品，經核准取得商標專用權之商標圖樣，現均仍在商標專用期限
    內。如附件三所示之圖樣，則係日商．光榮股份有限公司向我國經濟部智慧財產
    局申請註冊，就所指定之商品，經核准取得商標專用權，並授權丙○○○公司使
    用之商標圖樣，任何人對於仿冒前開商標圖樣之仿冒商品，均不得明知為仿冒商
    品仍為販賣；(三)乙○○亦明知姓名年籍不詳綽號「陳先生」之成年男子向其兜售
    之如附表所示名稱之遊戲光碟，均係未得前開電腦程式著作權人之授權或同意，
    而由姓名年籍不詳之人擅自重製，侵害各該電腦程式著作權人著作財產權之盜版
    光碟重製物，其中編號一至三十六部分，復未得如附件一至三所示商標權人之同
    意，於各商標權人享有商標專用權之同一商品，使用相同於附件一至三所示之註
    冊商標，均屬仿冒商品。竟因景氣不佳，為圖私利，即基於意圖營利而以販賣之
    方法散布盜版遊戲光碟之概括犯意，自九十三年二月底某時起至同年四月九日止
    ，在「偉俐玩具店」內，向該名綽號「陳先生」之成年男子以每片新臺幣（下同
    ）一百二十元之價格，連續三次買進如附表所示名稱之盜版遊戲光碟若干片，再
    於顧客詢問並有購買意願時，在該店內以每片二百元之價格，連續販售予不特定
    人牟利，業已因而獲利約二千元。嗣於九十三年四月九日十七時四十分許，經內
    政部警政署保安警察第二總隊保智大隊員警持本院核發之搜索票，前往上址之「
    偉俐玩具店」執行搜索，當場查獲，並扣得乙○○所有尚未賣出之如附表所示盜
    版遊戲光碟（其中編號一至三十六同時為仿冒商品）合計一百零七片。
二、案經丙○○○公司訴由內政部警政署保安警察第二總隊第三大隊第一中隊移送臺
    灣臺中地方法院檢察署檢察官偵查後，聲請簡易判決處刑。
    理  由
一、右揭事實，業據被告乙○○於警詢及偵查中均坦承不諱，復於本院審理時為認罪
    之陳述，核與告訴人丙○○○公司具狀指訴及告訴代理人甲○○於警詢時指陳之
    情節相符，並有經濟部公司執照、臺北市政府營利事業登記證、本院搜索票、內
    政部警政署保安警察第二總隊保智大隊台中分隊搜索扣押筆錄暨扣押物品目錄表
    、啟封筆錄各一份、照片五張附卷可稽。且查：
（一）如附表編號一、二、三十七、三十八所示名稱之遊戲電腦程式，係丙○○○公
      司享有著作財產權之電腦程式著作，均尚在著作財產權存續期間內，任何人非
      經各該享有著作權之電腦程式著作權人同意或授權，不得意圖營利而以移轉所
      有權之方式散布重製有上開著作內容之光碟片而侵害各該著作財產權人之著作
      財產權等情，業據告訴代理人甲○○指訴綦詳，並有著作權利證明資料六紙在
      卷可憑。而附表其餘編號所示之盜版遊戲光碟，雖未據告訴，但其著作財產權
      人如屬我國國人，應受我國著作權法之保護，固不待論；如其著作財產權係屬
      日本國人，因我國已於九十一年一月一日加入世界貿易組織（ＷＴＯ），適用
      「與貿易有關之智慧財產權協定」（TRIPS）之約定，依著作權法第一百零六
      條之一之規定，我國著作權法保護之對象擴大及於世界貿易組織所有會員體國
      民之著作，故上開著作財產權人之著作財產權縱非屬著作權法第四條原所保護
      之對象，現亦受我國著作權法所保護，允無疑義，任何人非經各該享有著作權
      之電腦程式著作權人同意或授權，自不得意圖營利而以移轉所有權之方式散布
      重製有上開著作內容之光碟片而侵害各該著作財產權人之著作財產權至明。
（二）又如附件一、二所示之圖樣，分別係日商．新力電腦娛樂股份有限公司及日商
      ．蘇妮股份有限公司先後向我國前經濟部中央標準局（八十八年一月二十六日
      改制為經濟部智慧財產局）申請註冊，就所指定之商品，經核准取得商標專用
      權之商標圖樣；如附件三所示之圖樣，則係日商．光榮股份有限公司向我國經
      濟部智慧財產局申請註冊，就所指定之商品，經核准取得商標專用權，並授權
      丙○○○公司使用之商標圖樣，現均仍在商標專用期限內等情，有中華民國商
      標註冊證一紙、經濟部智慧財產局商標查詢資料二紙在卷可佐。是以任何人未
      得如附件一至三所示商標專用權人之同意，本不得於同一商品使用相同之註冊
      商標，亦不得明知為仿冒商品而為販賣，商標法第八十一條第一款、第八十二
      條復有明定。
（三）惟查，被告向姓名年籍不詳綽號「陳先生」之成年男子購買之如附表所示名稱
      之遊戲光碟，均係未得前開電腦程式著作權人之授權或同意，而由姓名年籍不
      詳之人擅自重製，侵害各該電腦程式著作權人著作財產權之盜版光碟重製物，
      其中編號一至三十六所示部分，復未得如附件一至三所示商標權人之同意，於
      各商標權人享有商標專用權之同一商品，使用相同於附件一至三所示之註冊商
      標，均屬仿冒商品，而被告對此均知之甚明一節，則據被告供明在卷，復經告
      訴代理人甲○○實際勘驗無訛，有證物清冊一份可參；另經本院調取扣案之如
      附表所示遊戲光碟，當庭勘驗結果：全部扣案之遊戲光碟均係無ＩＦＰＩ授權
      碼之盜版片，且其中編號一至三十六所示之光碟片，分別使用有如附件一至三
      所示商標圖樣（詳如附表編號一至三十六所示），則有本院審判筆錄可考，及
      扣案如附表所示之遊戲光碟合計一百零七片足資佐憑，堪認被告此部分之自白
      ，確與事實相符，足以採信。
（四）被告既明知綽號「陳先生」之成年男子所兜售之如附表所示名稱之遊戲光碟均
      係盜版品，其中編號一至三十六部分，更屬仿冒商品，竟因景氣不佳，為圖私
      利，而以每片一百二十元之價格買進，再以每片二百元之價格出售予不特定人
      牟利，並已因而獲利約二千元，則其主觀上確有營利之意圖，至臻明確。
（五）綜上所陳，被告就右揭事實所為自白，核與事實相符，堪予採信。從而，本件
      事證明確，被告犯行，堪以認定。
二、查被告乙○○明知如附表所示之遊戲光碟，均係侵害他人電腦程式著作之盜版品
    ，竟仍以販賣此等移轉所有權之方式，散布該等光碟重製物，而侵害他人之著作
    財產權，藉以牟利，核其此部分所為，係犯著作權法第九十一條之一第三項之意
    圖營利而以移轉所有權之方法散布光碟重製物而侵害他人之著作財產權罪；其又
    明知如附表編號一至三十六所示之遊戲光碟，係仿冒如附件一至三所示商標圖樣
    之仿冒商品，猶以每片一百二十元之價格購入而為販賣，核其此部分所為，係犯
    商標法第八十二條之明知為仿冒商品而販賣罪。又：
（一）被告一次販售如附表所示二以上侵害電腦程式著作權人之著作財產權或如附件
      一至三所示商標專用權人商標專用權之非法遊戲光碟行為，同時侵害多數著作
      權人或商標專用權人之法益，皆為想像競合犯，應分別依刑法第五十五條前段
      之規定，從一重論以意圖營利而以移轉所有權之方法散布光碟重製物而侵害他
      人之著作財產權罪及明知為仿冒商品而販賣罪。
（二）被告自九十三年二月底起至同年四月九日為警查獲時止，先後多次以販賣移轉
      所有權之方法散布盜版光碟重製物而侵害如附表所示著作權人之犯行，及販賣
      如附表編號一至三十六所示仿冒商品之犯行，分別時間緊接，方法相同，各自
      觸犯構成要件相同之罪名，均顯係基於概括之犯意為之，各依連續犯規定論以
      一罪，並均依法加重其刑。
（三）被告係為出售如附表編號一至三十六所示盜版暨仿冒遊戲光碟而販入該等遊戲
      光碟，其所犯上開二罪，有手段目的之牽連關係，應從一重之意圖營利而以移
      轉所有權之方法散布光碟重製物而侵害他人之著作財產權罪處斷。
（四）公訴人雖僅就被告販售如附表編號一、二、三十七、三十八所示盜版遊戲光碟
      （其中編號二同時係仿冒商品）之犯行，提起公訴，然檢察官就犯罪事實一部
      起訴者，其效力及於全部，刑事訴訟法第二百六十七條有明定。本件被告自九
      十三年二月底起至同年四月九日為警查獲時止，亦有販售如附表其餘編號之盜
      版遊戲光碟，其中編號一、三至三十六部分，又均係仿冒商品，且與前揭論罪
      科刑之意圖營利而以移轉所有權之方法散布如附表編號一、二、三十七、三十
      八所示光碟重製物而侵害他人之著作財產權部分及明知如附表編號二所示遊戲
      光碟為仿冒商品而販賣部分，分別有連續犯及牽連犯之關係，已如前述，本院
      自應就屬於裁判上一罪之販賣附表其餘編號盜版遊戲光碟（其中編號一、三至
      三十六部分又均係仿冒商品）犯行，一併加以裁判。
（五）扣案如附表所示之盜版遊戲光碟合計一百零七片，業經本院實際調取扣案物點
      數無訛，有本院審判筆錄可考，公訴人誤認扣案之盜版遊戲光碟合計為一百零
      六片，尚有未洽，併此明。
（六）爰審酌被告前無任何犯罪紀錄，素行良好，有臺灣臺中地方法院檢察署刑事資
      料查註紀錄表、臺灣高等法院被告全國前案紀錄表可按，竟因景氣不佳，為圖
      私利，而枉顧如附表所示電腦程式著作、商標圖樣，分別係他人辛苦之智慧結
      晶，擅自販賣盜版物或仿冒商品，攫取著作權人或商標專用權人之信譽及應得
      之利益，無視政府大力宣導尊重他人智慧財產權之法令，且對各該著作權人之
      權益造成損害，並擾亂市場秩序，影響我國致力保護智慧財產權之國際名譽；
      但犯罪之動機、目的單純，販賣之時間約一月餘，並非長久，因而獲取之利潤
      約二千元，金額不多，被查扣之盜版品或仿冒商品合計一百零七片，數量尚非
      龐大；再考之被告之犯罪手段平和，並已與告訴人丙○○○公司達成和解，賠
      償十五萬元，有和解契約書一份可參，因而致生之損害不大，犯後復始終坦認
      犯行，態度良好等一切情狀，量處如主文第一項所示之刑，並諭知易科罰金之
      折算標準。末查，被告未曾受有期徒刑以上刑之宣告，已如前述，本件所犯情
      節並非嚴重，又係初犯，犯後已與告訴人丙○○○公司達成和解，並予賠償，
      顯具悔意，其經此偵審程序，當知所警惕，信無再犯之虞，本院綜核各情，認
      所宣告之刑以暫不執行為適當，併予宣告緩刑二年，以啟自新。
（七）扣案如附表編號一至三十六所示之盜版遊戲光碟，均係被告違犯商標法第八十
      二條之罪所販賣之商品，業已審認如前，爰依同法第八十三條規定，沒收之。
      扣案如附表編號三十七至三十九所示盜版遊戲光碟，均係被告所有，並供違犯
      本件違反著作權法犯罪所用之物，亦據被告供明在卷，爰依著作權法第九十八
      條規定，宣告沒收。
據上論斷，應依刑事訴訟法第四百五十二條、第二百七十三條之一第一項、第二百九
十九條第一項前段，著作權法第九十一條之一第三項、第九十八條、商標法第八十二
條、第八十三條，刑法第十一條、第五十六條、第五十五條、第四十一條第一項前段
、第七十四條第一款，罰金罰鍰提高標準條例第二條，判決如主文。
本案經檢察官丁○○到庭執行職務
中      華民      國      九十三      年      六    月    十六    日
                                臺灣臺中地方法院刑事第二庭
                                    法  官  莊  嘉  蕙
右正本證明與原本無異。
如不服本判決，應於送達後十日內向本院提出上訴狀（須附繕本），上訴於臺灣高等
法院臺中分院。
                                    書記官
中      華      民      國      九十三      年      六    月    十六    日
附錄論罪科刑法條
著作權法第九十一條之一
意圖營利而以移轉所有權之方法散布著作原件或其重製物而侵害他人之著作財產權者
，處三年以下有期徒刑、拘役，或科或併科新臺幣七十五萬元以下罰金。
非意圖營利而以移轉所有權之方法散布著作原件或其重製物，或意圖散布而公開陳列
或持有而侵害他人之著作財產權者，散布份數超過五份，或其侵害總額按查獲時獲得
合法著作重製物市價計算，超過新臺幣三萬元者，處二年以下有期徒刑、拘役，或科
或併科新臺幣五十萬元以下罰金。
犯第一項之罪，其重製物為光碟者，處三年以下有期徒刑、拘役，或併科新臺幣一百
五十萬元以下罰金。
犯前項之罪，經供出其物品來源，因而破獲者，得減輕其刑。
商標法第八十二條
明知為前條商品而販賣、意圖販賣而陳列、輸出或輸入者，處一年以下有期徒刑、拘
役或科或併科新臺幣五萬元以下罰金。
附表：
┌──┬─────────────────────────┬────┬──
│編號│ 遊  戲  光  碟  名  稱                           │數  量  │侵 ?
├──┼─────────────────────────┼────┼──
│ 一 │戰國無                                          │二片    │如附
├──┼─────────────────────────┼────┼──
│ 二 │鋼咆哮２                                      │二片    │如附
├──┼─────────────────────────┼────┼──
│ 三 │ＡＲＭＯＲＥＤ  ＧＯＲＥ  ＮＥＸＵＳ              │二片    │如附
├──┼─────────────────────────┼────┼──
│ 四 │ＳＨＡＤＯＷ  ＨＥＡＲＴＳII                      │二片    │同右
├──┼─────────────────────────┼────┼──
│ 五 │ＢＲＯＴＨＥＲＨＯＯＤ  ＯＦ  ＳＴＥＥＬ          │一片    │同右
├──┼─────────────────────────┼────┼──
│ 六 │最遊記「ＲＥＬＯＡＤ」                            │一片    │同右
├──┼─────────────────────────┼────┼──
│ 七 │ＳＰＯＲＴＳ  ＮＢＡ  ＬＩＶＥ  ２００４          │一片    │同右
├──┼─────────────────────────┼────┼──
│ 八 │七龍珠２──武道會          │一片    │同右
├──┼─────────────────────────┼────┼──
│ 九 │櫻花大戰物語                                      │三片    │同右
├──┼─────────────────────────┼────┼──
│ 十 │ＪＡＫII                                          │一片    │同右
├──┼─────────────────────────┼────┼──
│十一│ＳＯＵＬ  ＣＡＬＩＢＵＲII                        │一片    │同右
├──┼─────────────────────────┼────┼──
│十二│亞克傳承精靈之黃昏                                │一片    │同右
├──┼─────────────────────────┼────┼──
│十三│爆笑人生道                                        │一片    │同右
├──┼─────────────────────────┼────┼──
│十四│鬼武者                                            │三片    │同右
├──┼─────────────────────────┼────┼──
│十五│Ｋｕｎｏｉｃｈｉ                                  │一片    │同右
├──┼─────────────────────────┼────┼──
│十六│西風狂詩曲                                      │一片    │同右
├──┼─────────────────────────┼────┼──
│十七│Ａｎｇｅｌｓ  Ｆｅａｔｈｅｒ                      │一片    │同右
├──┼─────────────────────────┼────┼──
│十八│零紅蝶                                        │一片    │同右
├──┼─────────────────────────┼────┼──
│十九│ＭＥＴＡＬ  ＳＬＵＧ３                            │一片    │同右
├──┼─────────────────────────┼────┼──
│二十│ＴＨＥ  ＦＩＬＥＳ                                │一片    │同右
├──┼─────────────────────────┼────┼──
│二一│腕ＢＯＹ                                        │二片    │同右
├──┼─────────────────────────┼────┼──
│二二│ＧＧＥＮＥＲＡＴＩＯＮ  ＳＥＥＤ                  │二片    │同右
├──┼─────────────────────────┼────┼──
│二三│天誅                                            │一片    │同右
├──┼─────────────────────────┼────┼──
│二四│爆走傳說                                          │一片    │如附
├──┼─────────────────────────┼────┼──
│二五│第二次大戰                                        │一片    │同右
├──┼─────────────────────────┼────┼──
│二六│ＴＨＥ  ＫＩＮＧ  ＯＦ  ＦＩＧＨＴＥＲＳ  ２００２│二片    │同右
├──┼─────────────────────────┼────┼──
│二七│ＦＲＯＮＴ  ＭＩＳＳＩＯＮ  ４                    │一片    │同右
├──┼─────────────────────────┼────┼──
│二八│ＬＥＧＡＣＹ  ＯＦ  ＫＡＩＮ                      │一片    │同右
├──┼─────────────────────────┼────┼──
│二九│鬼武者                                            │二片    │同右
├──┼─────────────────────────┼────┼──
│三十│式神城II                                        │二片    │同右
├──┼─────────────────────────┼────┼──
│三一│ＤＯＡ２                                          │一片    │同右
├──┼─────────────────────────┼────┼──
│三二│ＴＥＫＫＥＮ４                                    │一片    │同右
├──┼─────────────────────────┼────┼──
│三三│機動戰士                                          │一片    │同右
├──┼─────────────────────────┼────┼──
│三四│天誅                                            │一片    │同右
├──┼─────────────────────────┼────┼──
│三五│Ｃａｓｔｌｅｖａｎｉａ                  │二片    │同右
├──┼─────────────────────────┼────┼──
│三六│ｄｒａｇｏｎｄｏｅｓ                              │五片    │同右
├──┼─────────────────────────┼────┼──
│三七│真三國無雙３猛將傳                                │一片    │無
├──┼─────────────────────────┼────┼──
│三八│三國志９                                          │一片    │無
├──┼─────────────────────────┼────┼──
│三九│其餘盜版遊戲光碟                                  │五十一片│無
└──┴─────────────────────────┴────┴──
